【裁判字號】    98,台上,1868
【裁判日期】    980409
【裁判案由】    違反毒品危害防制條例
【裁判全文】
最高法院刑事判決            九十八年度台上字第一八六八號
上  訴  人  甲  ○
            乙○○
上 列一 人
選任辯護人  陳文欽律師
上列上訴人等因違反毒品危害防制條例案件，不服台灣高等法院
台南分院中華民國九十八年二月十七日第二審判決（九十七年度
上訴字第九九六號，起訴案號：台灣台南地方法院檢察署九十六
年度偵字第六六七三號），提起上訴，本院判決如下：
    主  文
上訴駁回。
    理  由
按刑事訴訟法第三百七十七條規定，上訴於第三審法院，非以判
決違背法令為理由，不得為之。是提起第三審上訴，應以原判決
違背法令為理由，係屬法定要件。如果上訴理由書狀並未依據卷
內訴訟資料，具體指摘原判決不適用何種法則或如何適用不當，
或所指摘原判決違法情事，顯與法律規定得為第三審上訴理由之
違法情形，不相適合時，均應認其上訴為違背法律上之程式，予
以駁回。本件原判決撤銷第一審關於上訴人乙○○部分之判決，
改判仍論處乙○○共同運輸第一級毒品（累犯）罪刑；並維持第
一審關於論處上訴人甲○共同運輸第一級毒品罪刑部分之判決，
駁回其於第二審之上訴，已敘明所憑之證據及認定之理由；從形
式上觀察，並無判決違背法令之情形存在。查由被告上訴或為被
告之利益而上訴者，第二審法院不得諭知較重於原審判決之刑，
但因原審判決適用法條不當而撤銷之者，不在此限，刑事訴訟法
第三百七十條定有明文。原判決以乙○○因犯詐欺罪，經台灣高
雄地方法院判處有期徒刑五月確定，民國九十五年十一月九日執
行完畢，五年以內故意再犯本件之罪，為累犯。第一審判決未依
累犯規定論處，尚嫌未洽，因而撤銷第一審關於此部分之判決，
適用刑法第四十七條第一項規定論以累犯，諭知較重於第一審判
決之刑，尚無違誤。乙○○上訴意旨漫謂原判決所處之刑較第一
審判決為重，違反禁止不利益變更原則等語，憑己見任意指摘，
不符第三審上訴之法定要件。又上訴人等在警詢及偵查中，雖供
稱彼等所運輸之毒品，來源係綽號「阿吉」之賴清吉云云。惟經
調閱台灣台南地方法院檢察署九十六年度他字第一五０六號偵查
卷宗，因查無事證足認賴清吉提供毒品予上訴人等運輸，業經簽
結，並無破獲之情事，上訴人等自難依毒品危害防制條例第十七
條規定邀減其刑，原判決併已說明綦詳（見原判決第七頁第一行
至第十二行）。上訴人等上訴意旨猶執此再事爭執，亦非適法之
第三審上訴理由。其等上訴為違背法律上之程式，均應予駁回。
據上論結，應依刑事訴訟法第三百九十五條前段，判決如主文。
中    華    民    國  九十八  年    四    月    九    日
                      最高法院刑事第十庭
                          審判長法官  花  滿  堂
                                法官  黃  正  興
                                法官  陳  東  誥
                                法官  林  錦  芳
                                法官  洪  昌  宏
      本件正本證明與原本無異
                                      書  記  官
中    華    民    國  九十八  年    四    月   十三   日
                                                      Ｑ


司法院資訊處製作；財團法人民間司法改革基金會備份。
